# 股份支付涉及对赌协议时如何确定股份支付的比例

提问人：hecan 时间：2021-12-04 19:03:57
陈版，您好，向您请教一个问题：某公司支付15.8%的股权收购一家公司，属于非同一控制下的业务合并，其中2.6%的股权为授予高管的股份激励，剩余股权为收购公司的支付对价，但企业新签订一个对赌协议，约定被收购方如果完成不了将收回7.8%的股份，目前争议点是预测被被收购方无法完成对赌，将会回购股份，那之前确定的2.6%的股权激励是否只能按照1.3%计算呢？还是股份支付按照2.6%计算，后期实际完成不了再重回？

回答人：chenyiwei
股权激励费用确认的前提是预计在等待期内能够满足服务期限条件和非市场业绩条件。建议了解股权激励与业绩对赌的关系，包括但不限于：
1 、该“被收购方如果完成不了将收回7.8%的股份”的约定中是否包含了2.6%的激励股份？
2 、如果无法完成业绩目标，业绩补偿义务人与激励对象（无法获得激励股份的）是否完全重合？获得激励股权的对象是否为“届时在职的管理层和员工”，即以持续任职为条件？
3 、股权激励和业绩补偿的业绩条件是否对称？